# 长期股权投资初始计量的费用处理为何会有差异？

提问人：wufaxian 时间：2019-11-02 06:30:16
如果是现金购买的长期股权投资产生的中介费用计入长期股权投资，最终对股东权益没有影响！
但是如果是发行股份获得的长期股权投资，过程中产生中介费用却要冲减资本公积金。这背后的会计理论是什么？
但是无论采取哪种方式，中介费用都应该可以税前抵扣吧？然后这就会成为永久性差异？

回答人：chenyiwei
与交易直接相关的中介费用（仅限增量费用）是否纳入合并成本或者长期股权投资成本，取决于该交易是否构成企业合并。如果是企业合并则不纳入；
如果不是企业合并，则对于与股权收购相关的交易费用（注意与发行权益工具的增量交易费用相区分），可计入长期股权投资成本。
如果会计上中介费计入长投成本，则税法上一般不会单独在税前扣除。如果扣除，则构成应纳税暂时性差异，但是否确认递延所得税负债，取决于《企业会计准则第 18 号——所得税》第十二条规定。